【裁判字號】    88,訴,641
【裁判日期】    891011
【裁判案由】    竊盜等
【裁判全文】
臺灣基隆地方法院刑事判決                          八十八年度訴字第六四一號
    公  訴  人  臺灣基隆地方法院檢察署檢察官
    被      告  乙○○
右列被告因竊盜等案件，經檢察官提起公訴（八十八年度偵字第六一一四號），本院
判決如左：
    主  文
乙○○無罪。
    理  由
一、公訴意旨略以：被告乙○○前因違反麻醉藥品管理條例案件，經法院判處有期徒
    刑四月，甫於民國（下同）八十八年七月一日執行完畢，猶不知悔改，復意圖為
    自己不法之所有，基於概括之犯意，先於八十八年九月二十一日某時，偕同另案
    被告丙○○（另由本院審理）侵入告訴人甲○○坐落台北縣瑞芳鎮○○路十六巷
    一號之住宅，惟因時間緊迫，恐遭發現，未能得逞；嗣被告乙○○與丙○○又於
    同年十月十二日夜間七時十五分，在上址之花園內竊取小刀一把，並以自備具殺
    傷力之兇器鋼鋸及鐵撬各一支，毀損上址之大門，正欲侵入竊盜之際，為鄰居發
    現報警查獲，並扣得鋼鋸及鐵撬各一支，因認被告乙○○涉犯刑法第三百五十四
    條之毀損罪嫌及同法第三百二十一條第二項、第一項之加重竊盜未遂罪嫌。
二、按「犯罪事實應依證據認定之，無證據不得推定其犯罪事實。」刑事訴訟法第一
    百五十四條定有明文。本件公訴人認被告乙○○涉犯上開毀損及加重竊盜未遂罪
    嫌，係以(1)被告乙○○之自白、(2)被害人甲○○之指述及(3)扣案之鋼鋸、鐵撬各
    一支為主要論據。
三、訊據被告乙○○，固坦承於八十八年十月十二日晚間七時十五分許，未經許可侵
    入台北縣瑞芳鎮○○路十六巷一號告訴人甲○○之住宅花園內，並持其於花園圍
    牆邊所拾取之鐵撬、鋼鋸及小刀各一支，毀損該址鐵門之事實不諱，核與告訴人
    甲○○之指述鐵門遭破壞情節相符，並有鐵門毀損照片一張附卷及鋼鋸、鐵撬各
    一支扣案為證，然堅決否認有意圖為自己或第三人不法所有之竊盜故意，並辯稱
    ：八十八年九月二十一日伊與父親吵架後離家，因晚上無處過夜，故未經屋主之
    同意即進入該屋內睡覺，睡前並利用屋內之室內電話撥打行動電話數通與朋友聊
    天，嗣遭屋主返家發現，伊匆忙逃離現場之際，未及將伊所有之行動電話充電器
    取走，八十八年十月十二日晚間七時十五分許，伊持鐵撬、鋼鋸及小刀毀損鐵門
    之目的，即為進入屋內取回該組行動電話充電器，伊並無竊取屋內財物之犯意等
    語。
四、經查：
  (一)被告乙○○辯稱伊於八十八年九月二十一日進入該屋之目的係為睡覺過夜，除了
    未經屋主同意擅自撥打室內電話外，並未竊取任何財物一節，業經告訴人甲○○
    於警方在八十八年十月十二日逮捕被告乙○○後，第一次接受警方詢問時明確陳
    稱：「（該屋是否曾有遭人侵入屋內及竊取財物？）曾有遭人侵入，未發現物品
    失竊，但我有發現電話遭人竊打。」等語（詳見八十八年十月十二日警訊筆錄）
    ，另本院指揮台北縣警察局瑞芳分局警員葉國棟前往告訴人甲○○之工作地點詢
    問甲○○結果，告訴人甲○○補充陳稱：「我弟弟李明青有一次返家，曾遇到有
    人在屋內睡覺，即是乙○○及另一名我不認識之男子從屋頂逃逸，日期是八十八
    年九月二十一日。」等語（詳見八十九年八月二十九日警訊筆錄），告訴人甲○
    ○所稱被告乙○○曾於該屋內睡覺，屋內財物未有損失，但室內電話有遭人盜打
    之客觀事實，均核與被告乙○○之辯解情節相符，且被告乙○○自警方查獲後至
    偵審過程中，均未自白其於八十八年九月二十一日進入該屋之目的係為竊取財物
    ，衡諸被告乙○○進入該屋之目的若係為竊取財物，理應於進入屋內後即迅速搜
    取值錢物品逃離現場，怎可能悖於常情久留屋內睡覺而遭屋主返家發現？此情亦
    足以佐證被告乙○○之辯解非虛。
  (二)被告乙○○另辯稱因八十八年九月二十一日逃離上址時，匆忙間未及將伊所有之
    行動電話充電器攜離，為取回該組充電器，始於八十八年十月十二日晚間七時十
    五分許再度前往該址，並於花園圍牆邊拾取鐵撬、鋼鋸及小刀毀損鐵門，尚未開
    門進入屋內之際，即當場為警查獲一節，亦經告訴人甲○○於本院指揮台北縣警
    察局瑞芳分局警員葉國棟前往詢問時陳稱：「那日因在警局乙○○稱留有物品置
    於房間內，我返家看發現是行動電話之充電器乙個，已於當日交還乙○○。」等
    語（詳見上開八十九年八月二十九日警訊筆錄），足見被告乙○○辯稱其於八十
    八年十月十二日晚間七時十五分許毀損該屋鐵門之目的係為取回屋內之充電器一
    節，非無實據。
  (三)另公訴人雖認被告乙○○於八十八年十月十二日晚間七時十五分許毀損該屋鐵門
    前，先於花園內竊取告訴人甲○○所有之小刀一把，涉犯竊盜罪嫌云云，惟查：
    被告乙○○於警訊及本院審理中均辯稱伊拿取該把小刀之目的，係為撬開該屋鐵
    門以進入屋內取回伊所有之行動電話充電器等語（詳見八十八年十月十二日第二
    次警訊筆錄、本院八十九年七月三日訊問筆錄），並未自白其係意圖為自己或第
    三人不法之所有而竊取該把小刀，且衡諸被告乙○○所拿取之小刀客觀上確可作
    為割開鐵門內罩之紗窗以方便另持鋼鋸切割鐵條所用，是依嚴格證據法則判斷，
    被告乙○○之自白內容佐以客觀情況僅能證明被告乙○○於拿取告訴人甲○○之
    小刀之際，有「使用竊盜」之故意，尚核與刑法竊盜罪之「意圖為自己不法所有
    」之構成要件有間。
五、合前所述，本件既查無積極證據足證被告乙○○係基於為自己或第三人不法所有
    之竊盜故意，而於八十八年九月二十一日未經許可無故侵入該屋或於八十八年十
    月十二日故意毀損該屋鐵門意欲侵入屋內，是核被告乙○○所為，並不符合刑法
    第三百二十一條第二項、第一項加重竊盜未遂罪之構成要件，應僅觸犯刑法第三
    百五十四條之毀損罪及同法第三百零六條第一項之無故侵入住宅罪，惟本件告訴
    人甲○○業於八十九年八月二十九日本院指揮台北縣警察局瑞芳分局警員葉國棟
    前往詢問之際，明確表示不再追究被告乙○○之毀損罪及侵入住宅罪責（詳見上
開八十九年八月二十九日警訊筆錄），且公訴人以被告乙○○所觸犯之毀損罪部
    分核與加重竊盜未遂罪間有牽連犯之裁判上一罪關係起訴，另侵入住宅部分則係
    加重竊盜未遂罪之加重要件，故本院僅依法諭知被告乙○○無罪之判決，不另就
    毀損及侵入住宅部分為公訴不受理之判決。
六、至於被告乙○○於八十八年九月二十一日未經許可無故侵入告訴人甲○○之住宅
    後，另行起意盜用告訴人甲○○之室內電話撥打行動電話與友人聊天，另涉犯電
    信法第五十六條第一項之罪嫌部分，未據公訴人提起公訴，應由檢察官另行偵查
    ，附此敘明。
據上論斷，應依刑事訴訟法第三百零一條第一項，判決如主文。
本案經檢察官林明志到庭執行職務。
中      華      民      國    八十九    年      十      月    十一      日
                                    臺灣基隆地方法院刑事第三庭
                                            法  官  蔡  佳  玲
右正本證明與原本無異。
對於本件判決如有不服，應於收受送達後十日內，向本院提出上訴書狀，上訴於臺灣
高等法院，並按他造當事人之人數附具繕本。
                                            書記官  湯  惠  芳
中華      民      國    八十九    年      十      月    十六      日


司法院資訊處製作；財團法人民間司法改革基金會備份。
